Config:
  hfst:
    Gen: ../../../src/generator-gt-norm.hfst
    Morph: ../../../src/analyser-gt-norm.hfst
  xerox:
    Gen: ../../../src/generator-gt-norm.xfst
    Morph: ../../../src/analyser-gt-norm.xfst
    App: lookup

Tests:



  Noun - čuhčá: # á-stems 
    čuhčá+N+Sg+Nom: čuhčá
    čuhčá+N+Sg+Par: čuhčád
    čuhčá+N+Sg+Ess: čuhčán
    čuhčá+N+Sg+Abe: čuvčáttáá
    čuhčá+N+Pl+Abe: čuvčáittáá
    čuhčá+N+Pl+Com: čuvčáiguin
    čuhčá+N+Sg+Com: čuvččáin
    čuhčá+N+Pl+Ill: čuvččáid
    čuhčá+N+Sg+Ill: čuuhčán
    čuhčá+N+Sg+Gen: čuuvčá
    čuhčá+N+Sg+Acc: čuuvčá
    čuhčá+N+Sg+Loc: čuuvčást
    čuhčá+N+Pl+Nom: čuuvčáh
    čuhčá+N+Pl+Gen: čuuvčái
    čuhčá+N+Pl+Acc: čuuvčáid
    čuhčá+N+Pl+Loc: čuuvčáin


  Noun - fáddá: # á-stems 
    fáddá+N+Sg+Nom: fáddá
    fáddá+N+Sg+Abe: fádáttáá
    fáddá+N+Pl+Abe: fádáittáá
    fáddá+N+Pl+Com: fádáiguin
    fáddá+N+Sg+Com: fáddáin
    fáddá+N+Pl+Ill: fáddáid
    fáddá+N+Sg+Par: fáddád
    fáddá+N+Sg+Ess: fáddán
    fáddá+N+Sg+Gen: fáádá
    fáddá+N+Sg+Acc: fáádá
    fáddá+N+Sg+Loc: fáádást
    fáddá+N+Pl+Nom: fáádáh
    fáddá+N+Pl+Gen: fáádái
    fáddá+N+Pl+Acc: fáádáid
    fáddá+N+Pl+Loc: fáádáin
    fáddá+N+Sg+Ill: fáádán

  Noun - hellá: # á-stems
    hellá+N+Sg+Nom: hellá
    hellá+N+Sg+Gen: helá
    hellá+N+Sg+Ill: heelánn
    hellá+N+Sg+Loc: helláást
    hellá+N+Sg+Com: helláin
    hellá+N+Ess: hellán
    hellá+N+Pl+Abe: heláittáá

  Noun - hiävlá: # á-stems
    hiävlá+N+Sg+Nom: hiävlá
    hiävlá+N+Sg+Gen: hiävlá
    hiävlá+N+Sg+Ill: hiävlán
    hiävlá+N+Sg+Loc: hiävlást
    hiävlá+N+Sg+Com: hiävláin
    hiävlá+N+Ess: hiävlán
    hiävlá+N+Pl+Abe: hiävláittáá


  Noun - juŋkká: # â-stems
    juŋkká+N+Sg+Nom: juŋkká
    juŋkká+N+Sg+Gen: juŋká
    juŋkká+N+Sg+Ill: juuŋkán
    juŋkká+N+Sg+Loc: juŋkkáást
    juŋkká+N+Sg+Com: juŋkkáin
    juŋkká+N+Ess: juŋkkán
    juŋkká+N+Pl+Abe: juŋkáittáá

  Noun - kákká: # â-stems
    kákká+N+Sg+Nom: kákká
    kákká+N+Sg+Gen: kááhá
    kákká+N+Sg+Ill: káákán
    kákká+N+Sg+Loc: kááhást
    kákká+N+Sg+Com: káhháin
    kákká+N+Ess: kákkán
    kákká+N+Pl+Abe: káháittáá

  Noun - kámppá: # â-stems
    kámppá+N+Sg+Nom: kámppá
    kámppá+N+Sg+Gen: kámpá
    kámppá+N+Sg+Ill: káámpán
    kámppá+N+Sg+Loc: kámppáást
    kámppá+N+Sg+Com: kámppáin
    kámppá+N+Ess: kámppán
    kámppá+N+Pl+Abe: kámpáittáá


  Noun - kissá: # á-stems 
    kissá+N+Sg+Nom: kissá
    kissá+N+Sg+Gen: kisá
    kissá+N+Sg+Acc: kisá
    kissá+N+Sg+Abe: kisáttáá
    kissá+N+Pl+Abe: kisáittáá
    kissá+N+Pl+Com: kisáiguin
    kissá+N+Pl+Gen: kisái
    kissá+N+Pl+Nom: kisáh
    kissá+N+Sg+Com: kissáin
    kissá+N+Pl+Ill: kissáid
    kissá+N+Pl+Acc: kissáid
    kissá+N+Pl+Loc: kissáin
    kissá+N+Sg+Par: kissád
    kissá+N+Sg+Ess: kissán
    kissá+N+Sg+Loc: kissáást
    kissá+N+Sg+Ill: kiisán

  Noun - kiälkká: # á-stems
    kiälkká+N+Sg+Nom: kiälkká
    kiälkká+N+Sg+Gen: kiälhá
    kiälkká+N+Sg+Acc: kiälhá
    kiälkká+N+Sg+Ill: [kiälkán, kiälkân]
    kiälkká+N+Sg+Loc: [kiälhást, kiälhâst]
    kiälkká+N+Sg+Com: [kiälháin, kiälhááin]
    kiälkká+N+Sg+Abe: kiälháttáá
    kiälkká+N+Ess: kiälkkán
    kiälkká+N+Par: kiälkkád
    kiälkká+N+Pl+Nom: kiälháh
    kiälkká+N+Pl+Gen: kiälhái
    kiälkká+N+Pl+Acc: kiälháid
    kiälkká+N+Pl+Ill: [kiälháid, kiälhááid]
    kiälkká+N+Pl+Loc: kiälháin
    kiälkká+N+Pl+Com: [kiälháigijn, kiälháiguim]
    kiälkká+N+Pl+Abe: kiälháittáá    

  Noun - kuáddá: # â-stems
    kuáddá+N+Sg+Nom: kuáddá
    kuáddá+N+Sg+Gen: kuádá
    kuáddá+N+Sg+Ill: kuádán
    kuáddá+N+Sg+Loc: kuádást
    kuáddá+N+Sg+Com: kuáddáin
    kuáddá+N+Ess: kuáddán
    kuáddá+N+Pl+Abe: kuádáittáá

  Noun - lássá: # á-stems 
    lássá+N+Sg+Nom: lássá
    lássá+N+Sg+Abe: lásáttáá
    lássá+N+Pl+Abe: lásáittáá
    lássá+N+Pl+Com: lásáiguin
    lássá+N+Sg+Com: lássáin
    lássá+N+Pl+Ill: lássáid
    lássá+N+Sg+Par: lássád
    lássá+N+Sg+Ess: lássán
    lássá+N+Sg+Gen: láásá
    lássá+N+Sg+Acc: láásá
    lássá+N+Sg+Loc: láásást
    lássá+N+Pl+Nom: láásáh
    lássá+N+Pl+Gen: láásái
    lássá+N+Pl+Acc: láásáid
    lássá+N+Pl+Loc: láásáin
    lássá+N+Sg+Ill: láásán
    
  Noun - lášká: # á-stems
    lášká+N+Sg+Nom: lášká
    lášká+N+Sg+Gen: láášká
    lášká+N+Sg+Ill: lááškán
    lášká+N+Sg+Loc: láškást
    lášká+N+Sg+Com: láškáin
    lášká+N+Ess: láškán
    lášká+N+Pl+Abe: láškáittáá

  Noun - pirrá: # á-stems
    pirrá+N+Sg+Nom: pirrá
    pirrá+N+Sg+Gen: pirá
    pirrá+N+Sg+Ill: piirán
    pirrá+N+Sg+Loc: pirráást
    pirrá+N+Sg+Com: pirráin
    pirrá+N+Ess: pirrán
    pirrá+N+Pl+Abe: piráittáá

  Noun - pittá: # á-stems 
    pittá+N+Sg+Nom: pittá
    pittá+N+Sg+Gen: pitá
    pittá+N+Sg+Acc: pitá
    pittá+N+Sg+Abe: pitáttáá
    pittá+N+Pl+Abe: pitáittáá
    pittá+N+Pl+Com: pitáiguin
    pittá+N+Pl+Gen: pitái
    pittá+N+Pl+Nom: pitáh
    pittá+N+Sg+Com: pittáin
    pittá+N+Pl+Ill: pittáid
    pittá+N+Pl+Acc: pittáid
    pittá+N+Pl+Loc: pitáin
    pittá+N+Sg+Par: pittád
    pittá+N+Sg+Ess: pittán
    pittá+N+Sg+Loc: pittáást
    pittá+N+Sg+Ill: piitán

  Noun - ráátá: # á-stems
    ráátá+N+Sg+Nom: ráátá
    ráátá+N+Sg+Gen: ráđá
    ráátá+N+Sg+Ill: ráátán
    ráátá+N+Sg+Loc: rááđáást
    ráátá+N+Sg+Com: rááđáin
    ráátá+N+Ess: rááttán
    ráátá+N+Pl+Abe: ráđáittáá

  Noun - ráksá: # á-stems 
    ráksá+N+Sg+Abe: rávsáttáá
    ráksá+N+Pl+Abe: rávsáittáá
    ráksá+N+Pl+Com: rávsáiguin
    ráksá+N+Sg+Com: rávssáin
    ráksá+N+Pl+Ill: rávssáid
    ráksá+N+Sg+Nom: ráksá
    ráksá+N+Sg+Par: ráksád
    ráksá+N+Sg+Ess: ráksán
    ráksá+N+Sg+Gen: ráávsá
    ráksá+N+Sg+Acc: ráávsá
    ráksá+N+Sg+Loc: ráávsást
    ráksá+N+Pl+Nom: ráávsáh
    ráksá+N+Pl+Gen: ráávsái
    ráksá+N+Pl+Acc: ráávsáid
    ráksá+N+Pl+Loc: ráávsáin
    ráksá+N+Sg+Ill: rááksán

  Noun - riččá: # á-stems 
    riččá+N+Sg+Nom: riččá
    riččá+N+Sg+Gen: ričá
    riččá+N+Sg+Acc: ričá
    riččá+N+Sg+Abe: ričáttáá
    riččá+N+Pl+Abe: ričáittáá
    riččá+N+Pl+Com: ričáiguin
    riččá+N+Pl+Gen: ričái
    riččá+N+Pl+Nom: ričáh
    riččá+N+Sg+Com: riččáin
    riččá+N+Pl+Ill: riččáid
    riččá+N+Pl+Acc: riččáid
    riččá+N+Pl+Loc: riččáin
    riččá+N+Sg+Par: riččád
    riččá+N+Sg+Ess: riččán
    riččá+N+Sg+Loc: riččáást
    riččá+N+Sg+Ill: riičán

  Noun - riäčá: # á-stems
    riäčá+N+Sg+Nom: riäčá
    riäčá+N+Sg+Gen: riäjá
    riäčá+N+Sg+Ill: riäčán
    riäčá+N+Sg+Loc: riäjást
    riäčá+N+Sg+Com: riäjáin
    riäčá+N+Ess: riäččán
    riäčá+N+Pl+Abe: riäjáittáá

  Noun - sivlá: # á-stems
    sivlá+N+Sg+Nom: sivlá
    sivlá+N+Sg+Gen: siivlá
    sivlá+N+Sg+Ill: siivlán
    sivlá+N+Sg+Loc: siivlást
    sivlá+N+Sg+Com: sivláin
    sivlá+N+Ess: sivlán
    sivlá+N+Pl+Abe: sivláittáá

  Noun - siäsá: # á-stems
    siäsá+N+Sg+Nom: siäsá
    siäsá+N+Sg+Gen: siäsá
    siäsá+N+Sg+Ill: siäsán
    siäsá+N+Sg+Loc: siäsást
    siäsá+N+Sg+Com: siäsáin
    siäsá+N+Ess: siässán
    siäsá+N+Pl+Abe: siäsáittáá

  Noun - sukká: # á-stems
    sukká+N+Sg+Nom: sukká
    sukká+N+Sg+Gen: suhá
    sukká+N+Sg+Ill: suukán
    sukká+N+Sg+Loc: suhháást
    sukká+N+Sg+Com: suháin
    sukká+N+Ess: sukkán
    sukká+N+Pl+Abe: suháittáá

 

  Noun - tikká: # á-stems 
    tikká+N+Sg+Nom: tikká
    tikká+N+Sg+Gen: tiká
    tikká+N+Sg+Acc: tiká
    tikká+N+Sg+Abe: tikáttáá
    tikká+N+Pl+Abe: tikáittáá
    tikká+N+Pl+Com: tikáiguin
    tikká+N+Pl+Gen: tikái
    tikká+N+Pl+Nom: tikáh
    tikká+N+Sg+Com: tikkáin
    tikká+N+Pl+Ill: tikkáid
    tikká+N+Pl+Acc: tikkáid
    tikká+N+Pl+Loc: tikkáin
    tikká+N+Par: tikkád
    tikká+N+Ess: tikkán
    tikká+N+Sg+Loc: tikkáást
    tikká+N+Sg+Ill: tiikán


